---
title: "How to upload excel sheets into R (dengue data set)"
output: html_document
date: "2023-05-30"
---

#Dengue data als dataframe einzeln einlesen in den Jahren 2006 - 2020:

```{r}
# Benötigte Bibliothek installieren
install.packages("readxl")
```

```{r}
# Benötigte Bibliothek laden
library(readxl)

# Relativer Pfad zur Excel-Datei
path2006 <- "./dengue_data_converted/2006_dengue_extracted.xlsx" 
path2007 <- "./dengue_data_converted/2007_dengue_extracted.xlsx"
path2008 <- "./dengue_data_converted/2008_dengue_extracted.xlsx" 
path2009 <- "./dengue_data_converted/2009_dengue_extracted.xlsx"
path2010 <- "./dengue_data_converted/2010_dengue_extracted.xlsx" 
path2011 <- "./dengue_data_converted/2011_dengue_extracted.xlsx"
path2012 <- "./dengue_data_converted/2012_dengue_extracted.xlsx" 
path2013 <- "./dengue_data_converted/2013_dengue_extracted.xlsx"
path2014 <- "./dengue_data_converted/2014_dengue_extracted.xlsx" 
path2015 <- "./dengue_data_converted/2015_dengue_extracted.xlsx"
path2016 <- "./dengue_data_converted/2016_dengue_extracted.xlsx" 
path2017 <- "./dengue_data_converted/2017_dengue_extracted.xlsx"
path2018 <- "./dengue_data_converted/2018_dengue_extracted.xlsx" 
path2019 <- "./dengue_data_converted/2019_dengue_extracted.xlsx"
path2020 <- "./dengue_data_converted/2010_dengue_extracted.xlsx" 

# Pfad zum Arbeitsverzeichnis setzen (wo die Excel-Datei liegt)
setwd(dirname(rstudioapi::getSourceEditorContext()$path))

# Excel-Datei einlesen und als Dataframe speichern
dengue2006 <- read_excel(path2006)
dengue2007 <- read_excel(path2007)
dengue2008 <- read_excel(path2008)
dengue2009 <- read_excel(path2009)
dengue2010 <- read_excel(path2010)
dengue2011 <- read_excel(path2011)
dengue2012 <- read_excel(path2012)
dengue2013 <- read_excel(path2013)
dengue2014 <- read_excel(path2014)
dengue2015 <- read_excel(path2015)
dengue2016 <- read_excel(path2016)
dengue2017 <- read_excel(path2017)
dengue2018 <- read_excel(path2018)
dengue2019 <- read_excel(path2019)
dengue2020 <- read_excel(path2020)

 
# Den eingelesenen Dataframe anzeigen
print(dengue2006)
print(dengue2007)

#eine zeile fehlt bei 2020: lasst uns sie hinzufügen 
Bungkan = c("Bungkan",873, 17, 31, 48, 21, 154, 453, 122, 21, 5, 1, 0, 0)
dengue2020 = rbind(dengue2020,Bungkan)

```

##Vereinfachtes einlesen mit schleife -> funktioniert noch nicht: 
- hab versucht es einfacher zu machen hat aber noch nicht geklappt 
- wenn sich da jemand drin auskennt gerne ausprobieren 

```{r}
#Liste der Dateinamen
file_names <- c("2006_dengue_extracted.xlsx", "2007_dengue_extracted.xlsx", "2009_dengue_extracted.xlsx", "2010_dengue_extracted.xlsx", "2011_dengue_extracted.xlsx", "2012_dengue_extracted.xlsx", "2013_dengue_extracted.xlsx", "2014_dengue_extracted.xlsx", "2015_dengue_extracted.xlsx", "2016_dengue_extracted.xlsx", "2017_dengue_extracted.xlsx", "2018_dengue_extracted.xlsx", "2019_dengue_extracted.xlsx","2020_dengue_extracted.xlsx")

# Relativer Pfad zum Ordner, in dem die Dateien liegen
folder_path <- "./dengue_data_converted"

# Leere Liste zum Speichern der eingelesenen Dataframes
data_list <- list()

# Liste zum Speichern der relativen Pfade
relative_paths <- list()

# Schleife zum Einlesen der Excel-Dateien
for (file_name in file_names) {
  
  # Konstruieren Sie den vollständigen relativen Pfad für jede Datei
  relative_paths <- paste0(folder_path,"/", file_name)
  
  # Excel-Datei einlesen und als Dataframe speichern
  dengue_data <- read_excel(relative_paths)
  
  # Dataframe zur Liste hinzufügen
  data_list[[file_name]] <- data
}
```
#Calculate the total number of dengue cases for each region for the years 2012-2016
```{r}

# Liste der Jahre
years <- c(2012:2016)  

for (year in years) {
   # Name des Dataframes
  df_name <- paste0("dengue", year)  
  # Dataframe abrufen
  df <- get(df_name)  
  
  total_col_name <- paste0("Total", year)  # Name der "Total"-Spalte
  
  df[, total_col_name] <- rowSums(df[, 2:13])  # "Total"-Spalte hinzufügen
  
  assign(df_name, df)  # Aktualisierten Dataframe speichern
}

```


#Angleichen der Daten von 2006 -2011 & 2017 - 2020 ohne Zonen zahlen an die der Jahre dazwischen
#Beispiel für das JAhr 2006
```{r}
rownames(dengue2006) = dengue2006$`Reporting areas`

#let`s remove the total Zone numbers and Regions 
i.remove = which(rownames(dengue2006) %in% c("Zone:1","Zone:4","Zone:2","Zone:5","Zone:6", "Zone:3","Zone:7", "Zone:8", "Zone:9", "Zone:10", "Zone:11", "Zone:12", "Zone:13", "Zone:14", "Zone:15", "Zone:16", "Zone:17", "Zone:18", "Zone:20", "Northern Region", "Central Region", "Southern Region", "North-Eastern Region","Total"))

#let´s remove the lines 
dengue2006 = dengue2006[- i.remove,]


print(dengue2006)
```


# function um die rows für alle dengue daten zu cleanen (=zusätzlichen rows rausschneiden )
```{r}
#alle spalten namen angleichen
colnames(dengue2008) = dengue2009[1,]
colnames(dengue2009) = dengue2009[1,]
colnames(dengue2010) = dengue2009[1,]
colnames(dengue2011) = dengue2009[1,]
colnames(dengue2012) = dengue2009[1,]
colnames(dengue2013) = dengue2009[1,]
colnames(dengue2014) = dengue2009[1,]
colnames(dengue2015) = dengue2009[1,]
colnames(dengue2016) = dengue2009[1,]
colnames(dengue2017) = dengue2009[1,]
colnames(dengue2018) = dengue2009[1,]
colnames(dengue2019) = dengue2009[1,]
colnames(dengue2020) = dengue2009[1,]
```

#dataframes anhand der reporting regions vergleichen um falsche zeilen zu entfernen 
```{r}

#vergleich = which(dengue2019$`Reporting areas` %in% dengue2020$`Reporting areas`)

#dengue_zeilezuviel= dengue2019[-vergleich,] 

#print (dengue_zeilezuviel)

```


```{r}
# Liste der Jahre
years <- c(2006:2020)

#Nummern von 1-19
years0 = paste0("0", 1:9)
years1 = c(10:19)

#liste der Zonen mit format: ZONE:01 - 19 
ZONE0 = c(paste0("ZONE",":", years0), paste0("ZONE",":", years1)) 

#Liste der Zonen mit format Zone:1 - 19 
Zone1 = c(paste0("Zone",":", 1:19))

# Schleife über die Jahre
for (year in years) {
  # DataFrame-Namen generieren
  df_name <- paste0("dengue", year)
  
  # DataFrame laden
  df <- get(df_name)
  
  # Setze die Zeilennamen auf die Werte der Spalte "Reporting areas"
  rownames(df) <- df$`Reporting areas`
  
  # Zeilen entfernen
  remove_rows <- c(ZONE0, Zone1, "Northern Region", "Central Region", "Southern Region", "North-Eastern Region","Total","Reportingareas", "Reporting areas", "North Region", "South Region", "Northeast Region")
  df <- df[!rownames(df) %in% remove_rows, ]
  
  # Speichere das modifizierte DataFrame unter dem gleichen Namen
  assign(df_name, df)
  
  # Gib das modifizierte DataFrame aus
  print(df)
}
```


#Zeilen alphabetisch sortieren 
```{r}

dataframes <- ls(pattern = "dengue\\d{4}")  # Liste der Dataframes, die dem Muster "dengueXXXX" entsprechen

for (df_name in dataframes) {
  df <- get(df_name)  # Dataframe abrufen
  df <- df[order(df$`Reporting areas`), ]  # Sortierung nach "Reporting areas"
  assign(df_name, df)  # Aktualisierten Dataframe speichern
}
```


#DATAFRAME erstellen 
Prinzip: 4 spalten mit einteilung: Reporting area; Year; Month; cases; humidity data
```{r}

# Liste der Jahre
years <- c(2006:2020)

# Leeres DataFrame für die kombinierten Daten erstellen
combined_df <- data.frame(Reporting_area = character(),
                          Year = integer(),
                          Month = character(),
                          dengue_cases = integer(),
                          stringsAsFactors = FALSE)

# Schleife über die Jahre
for (year in years) {
  # DataFrame-Namen generieren
  df_name <- paste0("dengue", year)
  
  # DataFrame laden
  df <- get(df_name)
  
  # Spaltennamen für die Monate extrahieren
  months <- colnames(df)[-1]
  
  # Schleife über die Monate
  for (month in months) {
    # Daten für den aktuellen Monat extrahieren
    month_data <- df[, c("Reporting areas", month)]
    
    # Spaltennamen anpassen
    colnames(month_data) <- c("Reporting_area", "dengue_cases")
    
    # Jahr und Monat hinzufügen
    month_data$Year <- year
    month_data$Month <- month
    
    # Zeilen an das kombinierte DataFrame anhängen
    combined_df <- rbind(combined_df, month_data)
  }
}

# Das kombinierte DataFrame anzeigen
print(combined_df)
```

##Lets losd the realtive humidity data 
```{r}
library(readxl)

sheet_names = excel_sheets("./era5_data_2006_2020_thailand_monmean.xlsx")

#laden von den einzelnen sheets
T.huss.mon = read_excel("./era5_data_2006_2020_thailand_monmean.xlsx", sheet="era5_huss_2006_2020_thailand_mo")

T.hussmon = as.data.frame(T.huss.mon)
#reporting areas spalten namen ändern 
colnames(T.huss.mon)[2] <- "Reporting_Area"

colnames(T.huss.mon)
```

Versuchen wir jetzt die Klima daten hinzuzufügen zu dem bestehenden dataframe 
```{r}
# Spaltennamen für relative Luftfeuchtigkeit extrahieren
humidity_columns <- colnames(T.huss.mon)[5:ncol(T.huss.mon)]

# Leere Spalten für relative Luftfeuchtigkeit, Längen- und Breitengrad im kombinierten DataFrame hinzufügen
combined_df$Relative_humidity <- NA
combined_df$Longitude <- NA
combined_df$Latitude <- NA


# Funktion zum Zuweisen der Werte für relative Luftfeuchtigkeit, Längen- und Breitengrad definieren
assign_values <- function(row) {
  # Reporting Area für aktuelle Zeile extrahieren
  reporting_area <- row["Reporting Area"]

  # Zeile in T.huss.mon mit passender Reporting Area finden
  climate_row <- T.huss.mon[T.huss.mon$Reporting_Area== reporting_area,]
  
  # Überprüfen, ob eine passende Zeile gefunden wurde
  if (nrow(climate_row) > 0) {
    # Relative Luftfeuchtigkeit, Längen- und Breitengrad für alle Monate aktualisieren
    for (j in 1:length(humidity_columns)) {
      # Spaltennamen für relative Luftfeuchtigkeit, Längen- und Breitengrad extrahieren
      humidity_col <- humidity_columns[j]
      longitude_col <- "longitude"
      latitude_col <- "latitude"
      
      # Werte aus T.huss.mon extrahieren
      relative_humidity <- climate_row[[humidity_col]]
      longitude <- climate_row[[longitude_col]]
      latitude <- climate_row[[latitude_col]]
      
      # Werte in den kombinierten DataFrame einfügen
      row["Relative_humidity"] <- relative_humidity
      row["Longitude"] <- longitude
      row["Latitude"] <- latitude
    }
  }
  
  return(row)
}

# Werte für relative Luftfeuchtigkeit, Längen- und Breitengrad mit apply() zuweisen
combined_df <- apply(combined_df, 1, assign_values)

# Das aktualisierte DataFrame anzeigen
print(combined_df)
```

