---
title: "How to upload excel sheets into R (dengue data set)"
output: html_document
date: "2023-05-30"
---

#Dengue data als dataframe einzeln einlesen in den Jahren 2006 - 2020:

```{r}
# Benötigte Bibliothek installieren
install.packages("readxl")
```

```{r}
# Benötigte Bibliothek laden
library(readxl)

# Relativer Pfad zur Excel-Datei
path2006 <- "2006_dengue_extracted.xlsx" 
path2007 <- "2007_dengue_extracted.xlsx"
path2008 <- "2008_dengue_extracted.xlsx" 
path2009 <- "2009_dengue_extracted.xlsx"
path2010 <- "2010_dengue_extracted.xlsx" 
path2011 <- "2011_dengue_extracted.xlsx"
path2012 <- "2012_dengue_extracted.xlsx" 
path2013 <- "2013_dengue_extracted.xlsx"
path2014 <- "2014_dengue_extracted.xlsx" 
path2015 <- "2015_dengue_extracted.xlsx"
path2016 <- "2016_dengue_extracted.xlsx" 
path2017 <- "2017_dengue_extracted.xlsx"
path2018 <- "2018_dengue_extracted.xlsx" 
path2019 <- "2019_dengue_extracted.xlsx"
path2020 <- "2010_dengue_extracted.xlsx" 

# Pfad zum Arbeitsverzeichnis setzen (wo die Excel-Datei liegt)
setwd(dirname(rstudioapi::getSourceEditorContext()$path))

# Excel-Datei einlesen und als Dataframe speichern
dengue2006 <- read_excel(path2006)
dengue2007 <- read_excel(path2007)
dengue2008 <- read_excel(path2008)
dengue2009 <- read_excel(path2009)
dengue2010 <- read_excel(path2010)
dengue2011 <- read_excel(path2011)
dengue2012 <- read_excel(path2012)
dengue2013 <- read_excel(path2013)
dengue2014 <- read_excel(path2014)
dengue2015 <- read_excel(path2015)
dengue2016 <- read_excel(path2016)
dengue2017 <- read_excel(path2017)
dengue2018 <- read_excel(path2018)
dengue2019 <- read_excel(path2019)
dengue2020 <- read_excel(path2020)

 
# Den eingelesenen Dataframe anzeigen
print(dengue2006)
print(dengue2007)

#eine zeile fehlt bei 2020: lasst uns sie hinzufügen 
Bungkan = c("Bungkan",873, 17, 31, 48, 21, 154, 453, 122, 21, 5, 1, 0, 0)
dengue2020 = rbind(dengue2020,Bungkan)

```

##Vereinfachtes einlesen mit schleife -> funktioniert nicht akkurat 
- hab versucht es einfacher zu machen hat aber noch nicht geklappt 
- wenn sich da jemand drin auskennt gerne ausprobieren 

```{r}
# Benötigte Bibliothek laden
#library(readxl)

# Liste der Dateinamen
#file_names <- c("2006", "2007", "2008", "2009", "2010", "2011", "2012", "2013", "2014", "2015", "2016", "2017", "2018", "2019", "2020")

# Pfad zum Arbeitsverzeichnis setzen (wo die Excel-Dateien liegen)
#setwd(dirname(rstudioapi::getSourceEditorContext()$path))

# Excel-Dateien einlesen und als Liste von Dataframes speichern
#dengue_data <- lapply(file_names, function(file_name) {
  #file_path <- paste0("./dengue_data/", file_name, "_dengue_extracted.xlsx")
  #read_excel(file_path)
#})

# Die einzelnen Dataframes den entsprechenden Variablennamen zuweisen
#list2env(setNames(dengue_data, paste0("dengue", file_names)), envir = .GlobalEnv)
```

#Calculate the total number of dengue cases for each region for the years 2012-2016
```{r}

# Liste der Jahre
years <- c(2012:2016)  

for (year in years) {
   # Name des Dataframes
  df_name <- paste0("dengue", year)  
  # Dataframe abrufen
  df <- get(df_name)  
  
  total_col_name <- paste0("Total", year)  # Name der "Total"-Spalte
  
  df[, total_col_name] <- rowSums(df[, 2:13])  # "Total"-Spalte hinzufügen
  
  assign(df_name, df)  # Aktualisierten Dataframe speichern
}

```


#Angleichen der Daten von 2006 -2011 & 2017 - 2020 ohne Zonen zahlen an die der Jahre dazwischen
#Beispiel für das JAhr 2006
```{r}
rownames(dengue2006) = dengue2006$`Reporting areas`

#let`s remove the total Zone numbers and Regions 
i.remove = which(rownames(dengue2006) %in% c("Zone:1","Zone:4","Zone:2","Zone:5","Zone:6", "Zone:3","Zone:7", "Zone:8", "Zone:9", "Zone:10", "Zone:11", "Zone:12", "Zone:13", "Zone:14", "Zone:15", "Zone:16", "Zone:17", "Zone:18", "Zone:20", "Northern Region", "Central Region", "Southern Region", "North-Eastern Region","Total"))

#let´s remove the lines 
dengue2006 = dengue2006[- i.remove,]


print(dengue2006)
```


# function um die rows für alle dengue daten zu cleanen (=zusätzlichen rows rausschneiden )
```{r}
#alle spalten namen angleichen
colnames(dengue2008) = dengue2009[1,]
colnames(dengue2009) = dengue2009[1,]
colnames(dengue2010) = dengue2009[1,]
colnames(dengue2011) = dengue2009[1,]
colnames(dengue2012) = dengue2009[1,]
colnames(dengue2013) = dengue2009[1,]
colnames(dengue2014) = dengue2009[1,]
colnames(dengue2015) = dengue2009[1,]
colnames(dengue2016) = dengue2009[1,]
colnames(dengue2017) = dengue2009[1,]
colnames(dengue2018) = dengue2009[1,]
colnames(dengue2019) = dengue2009[1,]
colnames(dengue2020) = dengue2009[1,]
```

#dataframes anhand der reporting regions vergleichen um falsche zeilen zu entfernen 
```{r}

#vergleich = which(dengue2019$`Reporting areas` %in% dengue2020$`Reporting areas`)

#dengue_zeilezuviel= dengue2019[-vergleich,] 

#print (dengue_zeilezuviel)

```


```{r}
# Liste der Jahre
years <- c(2006:2020)

#Nummern von 1-19
years0 = paste0("0", 1:9)
years1 = c(10:19)

#liste der Zonen mit format: ZONE:01 - 19 
ZONE0 = c(paste0("ZONE",":", years0), paste0("ZONE",":", years1)) 

#Liste der Zonen mit format Zone:1 - 19 
Zone1 = c(paste0("Zone",":", 1:19))

# Schleife über die Jahre
for (year in years) {
  # DataFrame-Namen generieren
  df_name <- paste0("dengue", year)
  
  # DataFrame laden
  df <- get(df_name)
  
  # Setze die Zeilennamen auf die Werte der Spalte "Reporting areas"
  rownames(df) <- df$`Reporting areas`
  
  # Zeilen entfernen
  remove_rows <- c(ZONE0, Zone1, "Northern Region", "Central Region", "Southern Region", "North-Eastern Region","Total","Reportingareas", "Reporting areas", "North Region", "South Region", "Northeast Region")
  df <- df[!rownames(df) %in% remove_rows, ]
  
  # Speichere das modifizierte DataFrame unter dem gleichen Namen
  assign(df_name, df)
  
  # Gib das modifizierte DataFrame aus
  print(df)
}
```


#Zeilen alphabetisch sortieren 
```{r}

dataframes <- ls(pattern = "dengue\\d{4}")  # Liste der Dataframes, die dem Muster "dengueXXXX" entsprechen

for (df_name in dataframes) {
  df <- get(df_name)  # Dataframe abrufen
  df <- df[order(df$`Reporting areas`), ]  # Sortierung nach "Reporting areas"
  assign(df_name, df)  # Aktualisierten Dataframe speichern
}
```


#DATAFRAME erstellen 
Prinzip: 4 spalten mit einteilung: Reporting area; Year; Month; cases; humidity data
```{r}

# Liste der Jahre
years <- c(2006:2020)

# Leeres DataFrame für die kombinierten Daten erstellen
dengue_data_com <- data.frame(Reporting_area = character(),
                          Year = integer(),
                          Month = character(),
                          dengue_cases = integer(),
                          stringsAsFactors = FALSE)

# Schleife über die Jahre
for (year in years) {
  # DataFrame-Namen generieren
  df_name <- paste0("dengue", year)
  
  # DataFrame laden
  df <- get(df_name)
  
  # Spaltennamen für die Monate extrahieren
  months <- colnames(df)[-1]
  
  # Schleife über die Monate
  for (month in months) {
    # Daten für den aktuellen Monat extrahieren
    month_data <- df[, c("Reporting areas", month)]
    
    # Spaltennamen anpassen
    colnames(month_data) <- c("Reporting_area", "dengue_cases")
    
    # Jahr und Monat hinzufügen
    month_data$Year <- year
    month_data$Month <- month
    
    # Zeilen an das kombinierte DataFrame anhängen
    dengue_data_com <- rbind(dengue_data_com, month_data)
  }
}

# Das kombinierte DataFrame anzeigen und alle fehlenden Values in 0 verwandeln
print(dengue_data_com)
```
```{r}
#umwandeln der dengue_cases von chr in dbl 
dengue_data_com$dengue_cases = as.numeric(dengue_data_com$dengue_cases)

#umwandeln der fehlenden Werte = NA's in 0
dengue_data_com[is.na(dengue_data_com)] = 0

print(dengue_data_com)

#locales Speichern der dengue_data_com ohne die Klimadaten
filePath = paste(getwd(), "dengue_data_com.csv",sep = "/")
write.csv(dengue_data_com, filePath)
```

##Lets load the realtive humidity data 
```{r}
library(readxl)

sheet_names = excel_sheets("../era5_data_2006_2020_thailand_monmean.xlsx")

#laden von den einzelnen sheets
T.huss.mon = read_excel("../era5_data_2006_2020_thailand_monmean.xlsx", sheet="era5_huss_2006_2020_thailand_mo")

T.hussmon = as.data.frame(T.huss.mon)
#reporting areas spalten namen ändern 
colnames(T.huss.mon)[2] <- "Reporting_Area"

```

```{r}
T.huss.mon.com =T.huss.mon
```

#formatieren wir den datensatz um in das gleiche formt wie die dengue data 
```{r}
library(tidyverse)

# Get the column names for the months
month_cols <- colnames(T.huss.mon.com)[5: ncol(T.huss.mon.com)]
# Reshape the dataframe using pivot_longer
T.huss_reshaped <- T.huss.mon.com %>%
  pivot_longer(cols = all_of(month_cols),
               names_to = "date",
               values_to = "relative_humidity") %>%
  separate(col = "date", into = c("year", "month"), sep = "\\.", extra = "drop")

# Check the resulting dataframe
print(T.huss_reshaped)
```
#order the T.huss datafrme alphabetically and add numbers 
```{r}
T.huss_reshaped = T.huss_reshaped[order(T.huss_reshaped$"Reporting_Area"),]
head(T.huss_reshaped)

#entfernen der Numbers spalte 
T.huss_reshaped = T.huss_reshaped[,2:7]
head(T.huss_reshaped)

#now we add a new numbers
library(dplyr)
T.huss_reshaped <- T.huss_reshaped %>% 
  mutate(row_number = row_number())

# Überprüfe den DataFrame mit der hinzugefügten Nummerierung
print(T.huss_reshaped)
```
```{r}
# entfernen wir jetzt die Total values aus dem dengue_data_com 
i.remove = which(dengue_data_com$Month %in% c("Total"))
i.remove 

dengue_data_com_2 = dengue_data_com[-i.remove,]
print(dengue_data_com_2)
```
#nummerieren wir jetzt die dengue_data_com.2 neu
```{r}
dengue_data_com_2

#ordnen wir den dataframe alpahbetisch

dengue_data_com_2 = dengue_data_com_2[order(dengue_data_com_2$"Reporting_area"),]
                                      
#now we add a new numbers

library(dplyr)
dengue_data_com_2 <- dengue_data_com_2 %>% 
  mutate(row_number = row_number())

#lets set the row index to the row_numbers 
rownames(dengue_data_com_2) = dengue_data_com_2$row_number

# Überprüfe den DataFrame mit der hinzugefügten Nummerierung
print(dengue_data_com_2)

```

#umbennenung von Bueng Kan in T.huss_reshaped into Bungkan from dengue_data_com_2
```{r}
library(dplyr)

#ÄNDERN DES CHARACTERS IN JEDER SPALte die ihn enthält 
T.huss_reshaped <- T.huss_reshaped %>% 
  mutate (Reporting_Area = ifelse(Reporting_Area == "Bueng Kan", "Bungkan", Reporting_Area))
print(T.huss_reshaped)

dengue_data_com_2 <- dengue_data_com_2 %>% 
  mutate (Reporting_area = ifelse(Reporting_area == "P.Nakhon S.Ayutthaya", "Phra Nakhon Si Ayutthaya", Reporting_area))
print(dengue_data_com_2)

dengue_data_com_2 <- dengue_data_com_2 %>% 
  mutate (Reporting_area = ifelse(Reporting_area == "Kalisin", "Kalasin", Reporting_area))
print(dengue_data_com_2)
```

#jetzt können wir beide dataframes mergen
#aber davor vergleichen wir ob die datensätze gleich groß sind 

```{r}

#vergleich = which(T.huss_reshaped$'Reporting_Area' %in% dengue_data_com_2$Reporting_area)

#zuviel = T.huss_reshaped[-vergleich,]
#zuviel

#vv = which(dengue_data_com_2$Reporting_area %in% T.huss_reshaped$'Reporting_Area')
#zz = dengue_data_com_2[-vv,]
#zz
```
#exclude Bungkan 2006 - 2010 data from T.huss_reshaped since there are no dengue data available for this timeframe 
```{r}
library(dplyr)

# Annahme: DataFrame heißt "T.huss_reshaped" und die Spalte mit den Jahren heißt "year"

# Lösche die Zeilen mit den Jahren 2006 bis 2010 für bungkan 
T.huss_reshaped <- T.huss_reshaped %>%
  filter(!(Reporting_Area == "Bungkan" & year >= 2006 & year <= 2010))

# Überprüfe den DataFrame nach dem Löschen der Zeilen
print(T.huss_reshaped)
```
#gleichen wir die spaltenbezeichung der beiden dataframes noch an vor dem merge 
```{r} 
#als ertes die monatsnamen aus dengue data in zahlen umwandeln
library(dplyr)

# Annahme: DataFrame heißt "dengue_data_com_2" und die Spalte mit den Monaten heißt "Month"

# Definiere die Umwandlung der Monatsnamen
monat_umwandlung <- c(Jan = "01", Feb = "02", Mar = "03", Apr = "04", May = "05", June = "06",
                      July = "07", Aug = "08", Sept = "09", Oct = "10", Nov = "11", Dec = "12")

# Wandele die Monate in numerische Werte um
dengue_data_com_2 <- dengue_data_com_2 %>%
  mutate(Month = recode(Month, !!!monat_umwandlung))

# Überprüfe den DataFrame nach der Umwandlung der Monate
print(dengue_data_com_2)

# Ändere den Spaltennamen
colnames(dengue_data_com_2)[colnames(dengue_data_com_2) == "Reporting_area"] <- "Reporting_Area"
colnames(dengue_data_com_2)[colnames(dengue_data_com_2) == "dengue_cases"] <- "Dengue_Cases"
colnames(T.huss_reshaped)[colnames(T.huss_reshaped) == "year"] <- "Year"
colnames(T.huss_reshaped)[colnames(T.huss_reshaped) == "month"] <- "Month"
colnames(T.huss_reshaped)[colnames(T.huss_reshaped) == "relative_humidity"] <- "Relative_Humidity"
# Überprüfe den DataFrame nach der Umbenennung
print(dengue_data_com_2)
print(T.huss_reshaped)
```
#lets save the new climat data format 
```{r}
#locales Speichern der dengue_hum 
filePath = paste(getwd(), "T.huss_reshaped.csv",sep = "/")
write.csv(T.huss_reshaped, filePath)
```

#lets merge the two dataframes by the shared column (row_number) 
```{r}
dengue_hum = merge(dengue_data_com_2, T.huss_reshaped, by = "row_number")

#let`s remove the total Zone numbers and Regions 
c.remove = which(colnames(dengue_hum) %in% c("Year.y","Reporting_Area.y", "Month.y"))

#let´s remove the lines 
dengue_hum = dengue_hum[,- c.remove]

print(dengue_hum)

#umbennen der Spalten 
colnames(dengue_hum)[colnames(dengue_hum) == "Reporting_Area.x"] <- "Reporting_Area"
colnames(dengue_hum)[colnames(dengue_hum) == "Month.x"] <- "Month"
colnames(dengue_hum)[colnames(dengue_hum) == "Year.x"] <- "Year"

#reorder the columns 
dengue_hum = dengue_hum[,c(1,2,6,7,5,4,3,8)]

#umwandeln der dengue_cases von chr in dbl 
dengue_hum$Dengue_Cases = as.numeric(dengue_hum$Dengue_Cases)

#umwandeln der fehlenden Werte = NA's in 0
dengue_hum[is.na(dengue_hum)] = 0

#umwandeln von month von chr in dbl 
dengue_hum$Month = as.numeric(dengue_hum$Month)

```
#speichern 
```{r}
#locales Speichern der dengue_hum 
filePath = paste(getwd(), "dengue_hum.csv",sep = "/")
write.csv(dengue_hum, filePath)
```

